【裁判字號】    90,訴,7018
【裁判日期】    920327
【裁判案由】    營業稅及稅捐稽徵法
【裁判全文】
臺北高等行政法院判決                              九十年度訴字第七○一八號
                              .
    原      告  甲○○
    被      告  財政部臺灣省北區國稅局
    代  表  人  林吉昌(局長)
    訴訟代理人  丙○○
                乙○○
右當事人間因營業稅及稅捐稽徵法事件，原告不服財政部中華民國九十年十月三十一
日台財訴字第○八九○○六二七二○號訴願決定，提起行政訴訟。本院判決如左：
    主  文
原告之訴駁回。
訴訟費用由原告負擔。
    事  實
一、事實概要：緣原告於八十五年度涉嫌未依規定辦理營業登記，即於桃園縣龜山鄉
    ○○村○○○路七號營業經營汽車零件買賣業務，八十五年度向昌春電子企業有
    限公司進貨新台幣（以下同）九四五、三五三元（未含稅）未依規定取得進項憑
    證，又銷貨時營業額計一、一六七、一○二元（未含稅），未給與他人憑證，違
    反營業稅法第二十八條及稅捐稽徵法第四十四條規定，案經財政部賦稅署於八十
    八年六月二十四日查獲，移經被告審查違章成立，乃核足補繳稅款五八、三五五
    元，並按所漏稅額處三倍罰鍰一七五、○○○元（計五百元止），及依稅捐稽徵
    法第四十四條規定銷貨時未依規定給與他人憑證經查明認定之總額一、一六七、
    一○二元，處百分之五罰鍰五八、三五五元，又進貨未依規定自他人取得進項憑
    證金額九四五、三五三元，處百分之五罰鍰四七、二六七元，後因本案違章行為
    同時觸犯租稅行為罰及漏稅罰，依財政部八十五年四月二十一曰台財稅第八五一
    九○三三一三號函釋，採擇一從重，遂處罰鍰總額計二二二、二六七元。原告不
    服，提起訴願，遭決定駁回，遂提起本件行政訴訟。
二、兩造聲明：
  (一)原告聲明：訴願決定及原處分均撤銷。
  (二)被告聲明：駁回原告之訴。
三、兩造之爭點：原告是否屬加值型及非加值型營業稅法施行細則九條規定之小規模
                營業人？
  (一)原告主張之理由：
    1.依加值型及非加值型營業稅法施行細則第九條規定：「本法稱小規模營業人指
      指規模狹小，交易零星，每月營業額未達使用統一發票標準之營業人。」即每
      月二十萬元以下之營業額。原告於八十五年間每月之平均營業額不足新台幣十
      萬元，符合小規模營業人之標準。又依營業稅法第十三條規定：「小規模營業
      人．．．其營業稅稅率為百分之一。」被告不依事實認定，逕行冠以原告為批
      發業而課以重罰，實有欠公允。
    2.綜上所陳，本案原處分及訴願決定均未查明事實，顯有違誤，請詳予審核，改
      採營業稅稅率為百分之一，則原告自當盡速繳清稅金及罰鍰。
  (二)被告主張之理由：
    1.按「營業人之總機構及其他固定營業場所，應於開始營業前，分別向主管稽徵
      機關申請營業登記。」、「營業人未依規定申請營業登記者，除通知限期補辦
      外，處一千元以上一萬元以下罰鍰．．．。」、「納稅義務人，有左列情形之
      一者，除追繳稅款外．．．並得停止其營業：一、未依規定申請營業登記而營
      業者。」及「營利事業依法規定應給與他人憑證而未給與，應自他人取得憑證
      而未取得，或應保存憑證而未保存者，應就其未給與憑證、未取得憑證或未保
      存憑證，經查明認定之總額，處百分之五罰鍰。」為加值型及非加值型營業稅
      法第二十八條、第四十五條、第五十一條第三款及稅捐稽徵法第四十四條所明
      定。
    2.原告主張其應符合營業稅法第十三條規定之小規模營業人等語，查本案原告未
      依規定取得進項憑證計九四五、三五三元及銷貨營業額計一、一六七、一○二
      元未給與他人憑證，均屬八十五年間之進貨額及營業額，原告於八十八年十一
      月二十三日至財政部稽核組製作之談話筆錄自承其八十五年間向昌春電子企業
      有限公司進貨之商品（汽車零配件）均轉售予一般汽車材料行，顯見原告係經
      營批發業務。依財政部七十五年八月十一日台財稅第七五五四五六三號函所明
      釋：「未辦營業登記營業人課徵營業稅之稅率，應按其業別或規模分別適用營
      業稅法第十條至第十三條之規定。」本案原告經營之批發業核與營業稅法施行
      細則第九條規定所稱小規模營業人應有未合，是被告依營業稅法第十條規定稅
      率核定系爭營業稅，並無違誤。
    3.另被告於八十九年七月二十五日以八九桃稅法字第八九○一四九七三號函請原
      告限期提供相關資料備查，原告均無法提供有關帳簿憑證供核，此有其八十九
      年八月四日製作之談話筆錄等資料附案可稽。按「當事人主張之事實，須負舉
      證責任，倘其所提出之證據，不足為主張事實之證明，自不能認其主張之事實
      為真實。」業經行政法院三十六年判字第十六號著有判例，是原告之主張，核
      無足採。
    4.綜上論結，原告之訴應認為無理由，請予駁回，以維稅政。
    理  由
一、本件被告原為桃園縣稅捐稽徵處，嗣因營業稅自九十二年一月一日起由財政部各
    地區國稅局收回自行稽徵，由臺灣省北區國稅局概括轄區承受營業稅所有稽徵業
    務，爰由臺灣省北區國稅局於九十二年三月五日具狀承受訴訟，核無不合，應予
    准許。
二、按「營業人之總機構及其他固定營業場所，應於開始營業前，分別向主管稽徵機
    關申請營業登記。」、「營業人有左列情形之一者，主管稽徵機關得依照查得之
    資料，核定其銷售額及應納稅額並補徵之：一、：：三、未辦妥營業登記即行開
    始營業。」、「納稅義務人，有左列情形之一者，除追繳稅款外．．．並得停止
    其營業：一、未依規定申請營業登記而營業者。」營業稅法第二十八條、第四十
    三條第一項第三款及第五十一條第三款分別定有明文。另「營利事業依法規定應
    給與他人憑證而未給與，應自他人取得憑證而未取得，或應保存憑證而未保存者
    ，應就其未給與憑證、未取得憑證或未保存憑證，經查明認定之總額，處百分之
    五罰鍰。」亦為稅捐稽徵法第四十四條所明定。又「未辦營業登記營業人課徵營
    業稅之稅率應按其業別或規模分別適用營業法第十條至十三條之規定。」復為財
    政政部七十五年八月十一日台財稅字第七五五四五六三號函釋在案。
三、本件原告於八十五年度涉嫌未依規定辦理營業登記，即於桃園縣龜山鄉○○村○
    ○○路七號營業經營汽車零件買賣業務，八十五年度向昌春電子企業有限公司進
    貨九四五、三五三元（未含稅）未依規定取得進項憑證，又銷貨時營業額計一、
    一六七、一○二元（未含稅），未給與他人憑證，案經財政部賦稅署於八十八年
    六月二十四日查獲，移由被告審查違章成立，認原告違反營業稅法第二十八條及
    稅捐稽徵法第四十四條規定，核定補繳稅款五八、三五五元，並按所漏稅額處三
    倍罰鍰一七五、○○○元，及依稅捐稽徵法第四十四條規定銷貨時未依規定給與
    他人憑證經查明認定之總額一、一六七、一○二元，處百分之五罰鍰五八、三五
    五元，又進貨未依規定自他人取得進項憑證金額九四五、三五三元，處百分之五
    罰鍰四七、二六七元，後因本案違章行為同時觸犯租稅行為罰及漏稅罰，依財政
    部八十五年四月二十一曰台財稅第八五一九○三三一三號函釋，採擇一從重，遂
    處罰鍰總額計二二二、二六七元等情。有原處分書、復查決定書及訴願決定書等
    附卷可稽，且為兩造所不爭執，堪信為真實。
四、查原告未依規定辦理營業登記，於八十五年間，向昌春電子企業有限公司進貨九
    四五、三五三元，未依規定取得憑證，且於銷貨一、一六七、一○二元時，未給
    與他人憑證，有財政部賦稅署稽核報告內附原告八十八年十一月二十三日所立具
    說明書及談話紀錄可稽，原告對此既未提出相關帳簿憑證供核，且對上開認定有
    所爭執，堪信為真實。從而，被告依前揭營業稅法第五十一條第一款規定，補徵
    原告營業稅五八、三五五元，並依所漏稅額處三倍罰鍰一七五、○○○元，且依
    稅捐稽徵法第四十四條規定，分別裁處銷貨時未依規定給與他人憑證之認定額一
    、一六七、一○二元百分之五罰鍰即五八、三五五元及進貨未依規定自他人取得
    進項憑證金額九四五、三五三元之百分之五罰鍰即四七、二六七元，嗣採擇一從
    重處罰，裁處二二二、二六七元，於法有據。
五、原告主張其於八十五年間每月之平均營業額不足十萬元，應符合營業稅法第十三
    條所規定之小規模營業人，應以百分之一營業稅率課徵云云；但查原告經財政部
    賦稅署查獲之未依規定取得進項憑證之進貨金額為九四五、三五三元，另銷貨營
    業額一、一六七、一○二元未給與他人憑證之違章事實，均係八十五年間之進貨
    額及營業額，且原告於八十八年十一月二十三日至財政部稽核組製作之談話筆錄
    自承其八十五年間向昌春電子企業有限公司進貨之商品（汽車零配件）均轉售予
    一般汽車材料行，足見原告係經營批發業務，要無疑義。依前揭財政部七十五年
    八月十一日台財稅第七五五四五六三號函釋意旨及營業稅法施行細則第九條規定
    所稱小規模營業人除每月營業額未達使用統一發票標準外，必須兼具規模狹小、
    交易零星之要件，而原告經營之批發業，除業別非小規模營業之業別外，亦與交
    易零星之要件不符，要無以每月平均營業額不足十萬元為詞，主張應依營業稅法
    第十三條規定之小規模營業，課徵百分之一營業稅率之餘地，從而，被告依營業
    稅法第十條規定稅率核定系爭營業稅，並無不合。
六、綜上所述，原告既無法提供有關帳簿憑證供核，被告依財政部賦稅署查獲資料，
    以原告八十五年間未經營業登記，即於桃園縣龜山鄉○○村○○○路七號經營汽
    車零件批發業務，不僅向昌春電子企業有限公司進貨九四五、三五三元未取得進
    項憑證，且於銷貨一、一六七、一○二元時亦未給與他人憑證，依營業稅法第五
    十一條及稅捐稽徵法第四十四條規定，補徵原告營業稅款，並裁處罰鍰，核無不
    合，訴願決定予以維持，亦無違誤，原告仍執前詞，訴請撤銷，為無理由，應予
    駁回。
據上論結，本件原告之訴為無理由，爰依行政訴訟法第九十八條第三項前段，判決如
主文。
中      華      民      國    九十二    年      三      月    二十七    日
             臺 北 高 等 行 政 法 院   第 六 庭
                            審 判 長   法  官   林 樹 埔
                                       法  官   曹 瑞 卿
                                       法  官   闕 銘 富
右為正本係照原本作成。
如不服本判決，應於送達後二十日內，向本院提出上訴狀並表明上訴理由，如於本判
決宣示後送達前提起上訴者，應於判決送達後二十日內補提上訴理由書（須按他造人
數附繕本）。
中      華      民      國    九十二    年      三      月    二十七    日
                                       書記官   吳 芳 靜


司法院資訊處製作；財團法人民間司法改革基金會備份。
